【裁判字號】    92,毒抗,186
【裁判日期】    921006
【裁判案由】    聲請觀察勒戒
【裁判全文】
臺灣高等法院高雄分院刑事裁定                    九十二年度毒抗字第一八六號
    抗  告  人
    即  被  告  甲○○
右列抗告人因聲請觀察勒戒案件，不服臺灣高雄地方法院中華民國九十二年八月二十
九日裁定（九十二年度毒聲字第五三二六號），提起抗告，本院裁定如左：
    主  文
抗告駁回。
    理  由
一、本件抗告意旨略以：抗告人為學生，在校成績優異，並無施用毒品習慣，可能係
    前往ＫＴＶ唱歌時，誤飲他人飲料，致尿液呈現毒品陽性反應，惟抗告人非故意
    犯法，原裁定令抗告人送勒戒處所觀察、勒戒，似嫌過重，為此提起抗告，請求
    撤銷原裁定，另從輕裁處，予抗告人自新機會云云。
二、經查：抗告人甲○○於民國九十二年七月十日採尿時回溯二十四小時內之某時（
    不含公權力拘束期間），在不詳處所施用第二級毒品ＭＤＭＡ，為警於九十二年
    七月十日採尿送驗而查獲，抗告人之尿液送檢驗結果，呈ＭＤＭＡ陽性反應等情
    ，有高雄市立凱旋醫院煙毒尿液檢驗成績書一份在卷可稽。而上開檢驗報告係以
    免疫學分析法篩檢，再以精密之ＧＣ／ＭＳ氣相層析／質譜儀法檢驗確認，以此
    雙重檢驗方法作藥物及其代謝產物之定性及定量分析，當無偽陽性反應，其檢驗
    結果自屬可採，足證抗告人為警查獲後於九十二年七月十日採集尿液回溯二十四
    小時內之某時確有施用第二級毒品ＭＤＭＡ無訛。又警局採集尿液應準備煙毒嫌
    疑犯之姓名及條碼標籤，黏貼於檢體監管紀錄表及採尿杯、瓶上，俟煙毒嫌疑犯
    表示可進行採尿時，再次命其於採驗尿液報到單上簽名確認。為確保尿液檢體採
    集至運送檢驗機構所經過各項作業及保管之完整性，採尿前及採尿後，採尿人員
    應監管採尿容器及尿液檢體；檢體採集完畢後，應經適當封緘，並對每一尿液檢
    體，以檢體監管紀錄表全程管制；於尿液檢體採集及監管程序中，尿液檢體所經
    每一處理或運送，均應記錄其時間、人員及目的，每一處理人員均應辨識身分；
    尿液檢體未能即時送驗者，應予冷藏加鎖保管。是警局對於煙毒犯尿液採集、檢
    驗作業程序甚為縝密、嚴謹，自無混淆錯誤之虞。抗告人空言否認，不足採信。
    原審法院依毒品危害防制條例第二十條第一項、觀察勒戒處分執行條第三條第一
    項規定裁定抗告人應送勒戒處所觀察、勒戒，核無不合。本件抗告為無理由，應
    予駁回。
三、據上論結，應依刑事訴訟法第四百十二條，裁定如主文。
中    華    民    國      九十二      年        十      月       六     日
                              臺灣高等法院高雄分院刑事第六庭
                                  審判長法官  王憲義
                                        法官  張意聰
                                        法官  范惠瑩
右正本證明與原本無異。
不得再抗告。
                                  法院書記官  呂明燕
中    華    民    國      九十二      年        十      月       七     日


司法院資訊處製作；財團法人民間司法改革基金會備份。
